【裁判字號】    95,交上易,124
【裁判日期】    950530
【裁判案由】    業務過失傷害
【裁判全文】
臺灣高等法院臺中分院刑事判決       95年度交上易字第124號
上  訴  人
即  被  告  丙○○
上列上訴人因業務過失傷害案件，不服臺灣南投地方法院中華民
國94年11月23日第一審判決（94年度交易字第40號，起訴案號：
台灣南投地方法院檢察署94年度核退偵字第57號），提起上訴，
本院判決如下：
    主      文
上訴駁回。
丙○○緩刑貳年。
    事實及理由
一、本案經本院審理結果，認第一審判決認事用法均無不當，量
    刑亦屬妥適，應予維持，並引用第一審判決書（按原審判決
    書中據上論結欄載引之刑法第284條第2項「後段」，業已裁
    定更正為同條項「前段」）記載之事實、證據及理由（如附
    件）。
二、上訴人即被告丙○○（下稱被告）在本院未提出其他有利之
    證據，徒以：伊當日代客戶駕車之行為，並非伊修理車輛之
    業務行為，又伊當日駕駛小貨車沿投75線公路行駛，至肇事
    路口右轉前已放慢速度及打方向燈，乃同向直行之甲○○騎
    駛機車未靠右行駛慢車道，亦未注意車前狀況及保持車距，
    由後追撞伊小貨之車斗正後方，伊實無法防止及避免，並無
    過失云云。然查：(一)稽諸一般人正常駛用之車輛於 1年中之
    定期保養次數應為不多，而證人施秋勳之車輛 1年之維修次
    數中，即有2、3次係由被告將其車輛駛回保養廠，業據證人
    施秋勳於原審中供證明確，足見被告替客戶將汽車駛回其維
    修廠保養之頻率不低，該代替客戶將汽車駛回其維修廠保養
    之行為，自為其服務客戶之項目，屬其附隨業務，被告辯稱
    僅偶一為之，非屬其業務云云，顯不可採。(二)本件被告於右
    揭時地駕駛自小貨車，沿南投縣埔里鎮○○路、由南往北方
    向行駛，行經宣安路口前處，右轉進入宣安路時，遇告訴人
    甲○○騎乘機車行駛於右後方外側同方向之中正路上，此時
    路權歸屬告訴人甲○○所騎乘之機車，被告未讓告訴人甲○
    ○直行之機先行，在行近宣安路口前，將自小貨車駛出道路
    邊線，佔用告訴人甲○○機車行駛之路邊機車線道之路權，
    肇致告訴人甲○○機車煞車不及而撞上被告自小貨車之後面
    車斗、因而受傷等事實，業據原審審酌證人甲○○、湯文欽
    之證述及南投縣政府警察局埔里分局道路交通事故現場圖、
    道路交通事故調查報告表、現場照片及埔里榮民醫院診斷證
    明書等件，並勘驗現場及參酌車禍鑑定委員會鑑定意見，而
    詳予認定論證，被告違反道路交通安全規則之規定、其有過
    失之事實已明，從而，原審引據刑法第284條第1項前段、第
    41條第 1項、罰金罰鍰提高標準條例第1條前段、第2條規定
    ，判處被告有期徒刑二月，併諭知易科罰金之折算標準，核
    無不當，量刑亦屬妥適，被告猶執陳詞否認過失犯行提起上
    訴，殊非有據，其上訴為無理由，應予駁回。惟以被告前未
    曾受任何有期徒刑以上刑之宣告，此有臺灣南投地方法院檢
    察署刑案資料查註紀錄表 1紙附卷可憑，其於本院審理中已
    與告訴人達成和解、賠償金額亦已付訖（參本院卷附和解書
    及告訴人甲○○之書狀），其經此教訓，自當知所惕勉而無
    虞再犯，本院綜核各情認上開有期徒刑之宣告，已足策其自
    新，所宣告之刑，以暫不執行為適當，併依法諭知緩刑 2年
    ，用啟向上。
三、據上論斷，應依刑事訴訟法第373條、第368條，刑法第74條
    第1款，判決如主文。
本案經檢察官乙○○到庭執行職務。
中    華    民    國    95    年    5     月    30    日
          刑事第十一庭  審判長法  官  黃  梅  月
                              法  官  林  宜  民
                              法  官  林  欽  章
上列正本證明與原本無異。
不得上訴。
                              書記官  巫  彥  佳
中    華    民    國    95    年    5     月    30    日
                                                      Ｒ


司法院資訊處製作；財團法人民間司法改革基金會備份。
